

### ACERCA DE MÍ

Ingeniero en Telemática con más de 3 años de experiencia en el desarrollo de software basado en web. He trabajado en la industria gubernamental, farmacéutica y de transporte, desarrollando soluciones de software tanto en el frontend como en el backend, además de gestionar bases de datos para diferentes áreas de la empresa. Tengo un sólido nivel de inglés y experiencia laboral en Estados Unidos durante más de 16 meses, además de haber realizado cursos y obtenido certificaciones profesionales adicionales en Coursera, Udemy y Edutin Academy.

### MÁS INFORMACIÓN

- Disponibilidad Total
- GitHub: alex95mf
- Linkedin:

https://www.linkedin.com/in/a lexander-martinez-2141a3151/

- Mi portafolio:

https://alexanderdeveloper.netlify.app/

### CONTÁCTAME



+593 9934 14364



alex95mf@gmail.com



Milagro, Ecuador

### **Alexander Martinez**

Ing. en Telemática | Desarrollador Fullstack

#### EXPERIENCIA LABORAL

### Desarrollador de aplicaciones web - Fullstack

Sinergia S.S | Julio 2022 - Febrero 2023

- Desarrollo de servicios API Rest para la arquitectura de microservicios en la empresa, utilizando ASP.NET Web API.
- Desarrollo de módulos y páginas (frontend con razor en ASP.NET MVC) para el sistema de administración del área de transporte.
- Administración de la base de datos SQL Server: Creación y modificación de tablas y procedimientos almacenados donde se desarrolló la lógica detrás de los servicios.

Destrezas: C#, ASP.NET MVC, ASP.NET Web API, Javascript, Devexpress, Bootstrap, SQL, SQL Server, CSS, HTML

### Desarrollador de aplicaciones web - Fullstack

Digital Solutions | Agosto 2020 - Julio 2022

- Desarrollo de software frontend basado en web con Angular (Typescript) para soluciones gubernamentalales.
- Desarrollo de software backend con Laravel (PHP) utilizando una arquitectura de microservicios.
- Gestión de bases de datos con MySQL.

Destrezas: React, Angular, Typescript, Laravel, PHP, Navicat, HeidiSOL. Ionic

### Desarrollador de software

Mikos | Julio 2019 - Diciembre 2019

- Desarrollo de software contable para la administración y gestión de inventario de la empresa utilizando .NET.
- Realización de ramificaciones y trabajo con versiones de software a través de Git.
- Implementación de un sistema de software completo para la empresa mediante CI/CD (Integración Continua y Despliegue Continuo).

Destrezas: .NET Core, C#, Git, CI/CD, Docker

#### **ESTUDIOS**

Escuela Superior Politécnica del Litoral - Guayaquil, Ecuador Ingeniería en Telemática | 2014 - 2023

### **HABILIDADES**

- .NET, React, Angular
- C#, Javascript, Typescript
- NodeJS, Laravel
- ASP.NET Core
- ASP.NET Web API MVC
- Bootstrap, TailwindCSS, DevExtreme
- SQL Server / MySQL / MongoDB
- Java, Python
- Git / Docker / Firebase

### **IDIOMAS**

#### Español:

Nativo

### Inglés:

Avanzado

 Proyectos y certificaciones con .NET, AWS, React, JS, Rest API, SQL y SCRUM



3 cursos

AWS Cloud Technical Essentials

Migrating to the AWS Cloud

Architecting Solutions on AWS



Jul 23, 2023

### **Ronny Alexander Martínez**

completó con éxito el programa especializado en línea sin créditos

### **AWS Fundamentals**

In this Specialization, learners gained proficiency in essential concepts, services, and use cases within the Amazon Web Services (AWS) cloud ecosystem, including core AWS services and key AWS security concepts. The Specialization also covered fundamental strategies for planning and migrating existing workloads to AWS and how to build and deploy serverless applications with AWS. Learners are given opportunities to solidify their understanding by engaging in various hands-on labs and exercises throughout the Specialization.

**AWS Fundamentals** 

The online specialization named in this certificate may draw on material from courses taught on-campus, but the included courses are not equivalent to on-campus courses. Participation in this online specialization does not constitute enrollment at this university. This certificate does not confer a University grade, course credit or degree, and it does not verify the identity of the learner.

Verifica este certificado en: https://coursera.org/verify/specializat ion/CD3FV94ZUYAK



Jul 23, 2023

### Ronny Alexander Martinez

completó con éxito

Architecting Solutions on AWS

un curso en línea sin crédito autorizado por Amazon Web Services y ofrecido a través de Coursera

COURSE CERTIFICATE



### Robal Copes

Rafael Lopes Principal Cloud Technologist AWS Training & Certification Morgan Willis Senior Cloud Technologist AWS Training and Certification

Verify at: <a href="https://coursera.org/verify/GZDE6QYQF5T3">https://coursera.org/verify/GZDE6QYQF5T3</a>

Coursera confirmó la identidad de esta persona y su participación en el curso.



Jul 13, 2023

### Ronny Alexander Martínez

completó con éxito

### AWS Cloud Technical Essentials

un curso en línea sin crédito autorizado por Amazon Web Services y ofrecido a través de Coursera

COURSE CERTIFICATE



Mosperus

Morgan Willis Senior Cloud Technologist AWS Training and Certification Senior Cloud Technologist AWS Training and Certification

Verify at: <a href="https://coursera.org/verify/XCYMFF8K8WAB">https://coursera.org/verify/XCYMFF8K8WAB</a>

Coursera confirmó la identidad de esta persona y su participación en el curso.

Número de referencia: 0004



CERTIFICADO DE FINALIZACIÓN

# Aprende ASP.NET Core MVC 6 Haciendo Proyectos Desde Cero

Instructores Felipe Gavilán

# Ronny Alexander Martinez Flores

Fecha 23 de Noviembre de 2022

Duración 25.5 horas en total





CERTIFICADO DE FINALIZACIÓN

# Construyendo Web APIs RESTful con ASP.NET Core 6

Instructores Felipe Gavilán

# Ronny Alexander Martinez Flores

Fecha 31 de Diciembre de 2022

Duración 22 horas en total

Número de referencia: 0004



CERTIFICADO DE FINALIZACIÓN

# C# Curso Completo para ser programador

Instructores Alam Mancera

# Ronny Alexander Martinez Flores

Fecha 21 de Abril de 2021

Duración 23 horas en total





# ESCUELA SUPERIOR POLITÉCNICA POLITÉCNICA DEL LITORAL

### CERTIFICADO

Se confiere el presente certificado a

### Ronny Alexander Martinez Flores

por haber completado satisfactoriamente el curso

Escritura Académica

con una duración de 20 horas.

EMITIDO EN: enero 25, 2023

NUMERO DE ID DEL CERTIFICADO: 6c07afa0edbd432684dfcd611c1c01b0

P



Jul 2, 2023

### Ronny Alexander Martinez

completó con éxito

### English for Career Development

un curso en línea sin crédito autorizado por University of Pennsylvania y ofrecido a través de Coursera

COURSE CERTIFICATE



Brian Mc Maris

Yobyn turner

Brian McManus Language Specialist English Language Programs University of Pennsylvania

Robyn Turner Senior Language Specialist English Language Programs

> Verify at: coursera.org/verify/K5DXW834ZUKT

Coursera confirmó la identidad de esta persona y su

participación en el curso.
The online course named in this certificate may draw on material from courses taught on-campus, but it is not equivalent to an on-campus course. Participation in this online course does not constitute enrollment at the University of Pennsylvania. This certificate does not confer a University grade, course credit or degree, and it does not verify the identity of the learner.



CERTIFICADO DE FINALIZACIÓN

# Máster en SQL Server: Desde Cero a Nivel Profesional

Instructores Mariano Puglisi

# Ronny Alexander Martinez Flores

Fecha 13 de Agosto de 2022

Duración 16 horas en total

### **Edutin Academy**

This document certifies that

### Alexander Martínez

DNI No. 0923071377 from

has invested (79 hours) of study to successfully complete the course and obtain the certificate

### RELATIONAL DATABASE ADMINISTRATOR

Elias Silvera Malo

Pedagogy Coordinator Edutin Academy



Bairon Londoño Dir. Pedagogy

Edutin Academy



We have confirmed this student's identity and participation in this course.

Check in app.edutin.com/verify/2772562

Issued on January 23, 2021 Newark DE, United States



### CERTIFICADO

QUE SE OTORGA A:

### Ronny Alexander Martínez Flores

Por culminar con éxito el **Workshop Scrum Developer + SDPC.**Durante los días: 14, 15, 16, 21, 23, 28, 29, 30 de noviembre y 5 de diciembre.

Sinergia CURSOS Y CONSULTORÍAS

Víctor Portugal Instructor



Guayaquil, 23 noviembre de 2022

### **CERTIFICADO**

El Departamento de Lenguas Extranjeras (CELEX) de la Facultad de Ciencias Sociales y Humanísticas de la Escuela Superior Politécnica del Litoral (ESPOL),

CERTIFICA que Ronny Alexander Martínez Flores con cédula de identidad #0923071377 tomó el examen CAMBRIDGE ENGLISH PLACEMENT TEST, el día 16 noviembre del 2022 obteniendo como resultado 40/50, equivalente al nivel B2 según el Marco Común Europeo.

Se expide el presente a solicitud de **Ronny Alexander Martínez Flores**, para los fines que estime convenientes dentro del marco legal.



















Jul 15, 2023

### Ronny Alexander Martínez

completó con éxito

Migrating to the AWS Cloud

un curso en línea sin crédito autorizado por Amazon Web Services y ofrecido a través de Coursera

COURSE CERTIFICATE



Senior Cloud Technologist AWS Training and Certification Alex G Senior Cloud Technologist Amazon Web Services

Verify at: <a href="https://coursera.org/verify/3B59QQ7VACW5">https://coursera.org/verify/3B59QQ7VACW5</a>

Coursera confirmó la identidad de esta persona y su participación en el curso.